【裁判字號】    98,交聲,1076
【裁判日期】    980922
【裁判案由】    聲明異議
【裁判全文】
臺灣臺南地方法院交通事件裁定        98年度交聲字第1076號
移送機關    交通部公路總局嘉義區監理所臺南監理站
異議人即
受處分人    甲○○
上列異議人即受處分人因違反道路交通管理處罰條例案件，對於
交通部公路總局嘉義區監理所臺南監理站民國98年8月20日所為
之裁決處分（處分案號：嘉監南字第裁74-BH0000000號）聲明異
議，本院裁定如下：
    主    文
異議駁回。
    理    由
一、原處分意旨略以：異議人即受處分人甲○○（下稱異議人）
    於民國97年12月16日15時46分許，駕駛車牌號碼XT7-027號
    重型機車，行經高雄市○○○路時，因機器腳踏車不在規定
    車道行駛，經高雄市政府警察局交通大隊警員製單逕行舉發
    ，嗣經移送機關即交通部公路總局嘉義區監理所臺南監理站
    （下稱原處分機關）以其違規事證明確，依道路交通管理處
    罰條例第45條第13款、第63條第1項第1款（原處分漏載第1
    款）及道路交通管理事件統一裁罰基準表之規定，裁處異議
    人罰鍰新臺幣（下同）1,800元，並記違規點數1點等語。
二、本件異議意旨略以：異議人之車籍雖設於臺南市，但長年來
    住在高雄市前鎮區，致未收到舉發違規通知單，直至今年8
    月28日才收到裁決書，請求改罰基本罰款等語。
三、按汽車駕駛人，爭道行駛而有機器腳踏車，不在規定車道行
    駛者，處600元以上1,800元以下罰鍰；並記違規點數1點，
    道路交通管理處罰條例第45條第13款、第63條第1項第1款分
    別定有明文。次按對於違反道路交通管理處罰條例之行為，
    逕行舉發者，應按已查明之資料填註車牌號碼、車輛種類、
    車主姓名及地址，並於通知單上方空白處加註逕行舉發之文
    字後，由舉發機關送達被通知人；處理違反道路交通管理事
    件，有關文書送達之程序，依行政程序法之規定，違反道路
    交通管理事件統一裁罰基準及處理細則第11條第1項第4款、
    第5條分別定有明文。而依行政程序法第68條第1項、第74條
    第1項、第2項規定：送達由行政機關自行或交由郵政機關送
    達；送達不能依前2條規定為之者，得將文書寄存送達地之
    地方自治或警察機關，並作送達通知書2份，1份黏貼於應受
    送達人住居所、事務所、營業所或其就業處所門首，另1份
    交由鄰居轉交或置於該送達處所信箱或其他適當位置，以為
    送達；前項情形，由郵政機關為送達者，得將文書寄存於送
    達地之郵政機關。至於受送達人實際於何時受領該送達文書
    ，均與合法送達之效力不生影響。
四、經查：
  (一)異議人駕駛車牌號碼XT7-027號重型機車，於上開時、地有
    不在規定車道行駛之情形，遭高雄市政府警察局交通大隊員
    警逕行舉發後，經原處分機關裁處如前所述內容之裁罰等情
    ，有高雄市政府警察局97年12月24日高市警交相字第BH0000
    000號舉發違反道路交通管理事件通知單、原處分機關98年8
    月20日嘉監南字第裁74-BH0000000號裁決書及採證照片各1
    幀附卷可稽，且異議人對違規之事實並不爭執，是異議人上
    開違規行為，應可認定。
  (二)次查，本件舉發通知單係由原舉發機關高雄市政府警察局交
    通大隊於97年12月27日以依郵政送達程序委由郵政機關以掛
    號送達，郵寄地址為「臺南市○區○○街102號3樓之2」，
    因不獲會晤異議人，亦無法付與有辨別事理能力之同居人、
    受僱人或應送達處所之接收郵件人員，遂於98年1月5日將該
    舉發通知單寄存於應受送達地之郵政機關即西門路郵局，並
    作送達通知書2份，1份黏貼於異議人上址門首，另1份置於
    該送達處所信箱或其他適當位置，以為送達等情，有高雄市
    政府警察局98年9月17日高市警交字第0980056419號函暨所
    附之高雄市政府警察局交通大隊送達證書影本1紙在卷可憑
    。
  (三)經核異議人於92年7月22日將其戶籍遷入「臺南市○○區○
    ○街102號3樓之2」，此與前開送達證書上所載之異議人住
    址相符，而異議人之住所係迄至98年1月13日始遷入「臺南
    市○○區○○街二段55號」，此有異議人之遷徙紀錄及個人
    基本資料查詢結果各1份附卷可參，故異議人之住所於本件
    舉發通知單送達之時仍設於「臺南市○○區○○街102號3樓
    之2」，舉發機關將本件舉發通知單向該址為送達，自無違
    誤。又該舉發通知單雖因不獲會晤異議人或其他有辨別事理
    能力之第三人而寄存於西門路郵局，惟依前揭說明，堪認本
    件舉發通知單已合法送達於異議人，縱異議人事後因故未向
    郵政機關領取該舉發通知單，亦不影響上開舉發通知單已合
    法送達之效力。
五、綜上所述，異議人駕駛車牌號碼XT7-027號重型機車，有於
    上開時、地不在規定車道行駛之違規行為，且上開舉發通知
    單上所載應到案日係98年2月2日，距原處分機關於98年8月
    20日為本件裁決時，經核已超過60日以上，則原處分機關裁
    決時依道路交通管理處罰條例第45條第13款、第63條第1項
    第1款 (原處分漏載第1款）及違反道路交通管理事件統一裁
    罰基準表之相關內容，以異議人逾越應到案期限60日以上，
    而對異議人處以基準表內所定之最高額罰鍰1,800元，及記
    違規點數1點之處分，核無違誤。本件異議為無理由，應予
    駁回。
六、據上論斷，應依道路交通管理處罰條例第87條第2項、道路
    交通案件處理辦法第19條，裁定如主文。
中    華    民    國    98    年    9     月    22    日
                      交通法庭  法  官  張家瑛
以上正本證明與原本無異。
如不服本裁定，應於收受送達後5日內向本院提出抗告狀。（應
附繕本）
                                書記官  李淑惠
中    華    民    國    98    年    9     月    24    日


司法院資訊處製作；財團法人民間司法改革基金會備份。
